臺灣桃園地方法院小額民事判決
                110年度桃小字第1989號
原      告  巴黎伯爵管委會


法定代理人  周一峰  
訴訟代理人  林家豪  
被      告  簡淑芬  
訴訟代理人  涂水源  
上列當事人間請求給付管理費事件，本院於民國111年3月15日言
詞辯論終結，判決如下：
    主    文
原告之訴駁回。
訴訟費用新臺幣壹仟元由原告負擔。
    事實及理由
壹、程序方面
一、按當事人喪失訴訟能力或法定代理人死亡或其代理權消滅者
    ，訴訟程序在有法定代理人或取得訴訟能力之本人承受其訴
    訟以前當然停止；聲明承受訴訟，應提出書狀於受訴法院，
    由法院送達於他造，民事訴訟法第170條、第176條分別定有
    明文。本件原告起訴時，被告法定代理人原為林家豪，嗣由
    周一峰任法定代理人，並具狀聲明承受訴訟（見本院卷第52
    頁），揆諸前揭說明，核無不合，應予准許。
二、原告經合法通知，未於最後言詞辯論期日到場，核無民事訴
    訟法第386條各款所列情形，爰依被告之聲請，由其一造辯
    論而為判決。
貳、實體方面
一、原告主張：被告為原告社區桃園市○○區○○0路0段000巷0號5
    樓之4（下稱系爭不動產）前所有權人之繼受人，被告在繼
    受該標的物前，已經由原告社區大門之公告得知應依原告社
    區規約（下稱系爭規約）第50條規定，繳交前手自民國109
    年6月至109年12月積欠之管理費，但被告於110年1月4日因
    拍定取得該標的物後，卻遲未繳納前手積欠之管理費，故提
    起本件訴訟等語，並聲明：被告應給付原告14,360元。
二、被告則以：系爭不動產係由被告於法院強制執行程序中拍賣
    取得，被告前手所積欠之管理費，依債之相對性原則，原告
    本應向原區分所有權人請求，被告並未繼受該債務，原告請
    求並無理由等語，資為抗辯。並聲明：原告之訴駁回。
三、本院之判斷：
　㈠按區分所有權之繼受人應繼受原區分所有權人依本條例或規
    約所定之一切權利義務，公寓大廈管理條例第24條固定有明
    文。惟條例或規約所定者，係就法定或約定事項為抽象規範
    ，包括公寓大廈、基地或附屬設施之管理使用或其他住戶間
    相互關係之事項（如依規約所定管理費之計算方式），以作
    為具體行使權利或負擔義務之依據，其立法目的係為維護公
    寓大廈管理維護之一致性，提昇居住品質，避免區分所有權
    之繼受人以「契約效力不及於第三人」為由，而逃避規約之
    拘束力，故立法強制區分所有權人團體之構成員，不問在區
    分所有權人會議決議之前或之後加入，均受規約之拘束。至
    於原區分所有權人若未依前開條例或規約履行其給付管理費
    之義務，則屬具體發生之個別債務，此債權債務關係原係存
    在於社區管理委員會與積欠管理費之前手區分所有權人之間
    ，依債之相對性原則，自應向原區分所有權人請求，而無公
    寓大廈管理條例第24條適用之餘地。再者，區分所有權人或
    住戶積欠應繳納之管理費已逾二期或達相當金額，經定相當
    期間催告仍不給付者，管理委員會得訴請法院命其給付應繳
    之金額及遲延利息，同條例第21條定有明文，同條例第22條
    並就住戶積欠管理費，經強制執行後再度積欠金額達其區分
    所有權總價百分之1者，賦予管理委員會得依區分所有權人
    之決議，訴請法院強制遷離、命區分所有權人為出讓其區分
    所有權及其基地所有權應有部分、聲請法院拍賣等權利，足
    徵對於違反義務之原區分所有權人本已有制裁救濟之道。故
    若在非經區分所有權繼受人與管理委員會區分所有權人訂立
    債務承擔契約之情形下，仍將原區分所有權人積欠管理費之
    債務不履行責任強制加諸於區分所有權之繼受人，不僅有悖
    於債之相對性之法理，而不當賦予該等債權關係有類似物權
    法上之追及效力，更將侵害新區分所有權人之財產私權而有
    失公平。
　㈡又區分所有人間依規約所生之權利義務，繼受人應受拘束；
    其依其他約定所生之權利義務，特定繼受人對於約定之內容
    明知或可得而知者，亦同，民法第799條之1定有明文。該規
    定與公寓大廈管理條例第24條第1項「區分所有權之繼受人
    ，應於繼受後遵守原區分所有權人依本條例或規約所定之一
    切權利義務事項」之規定相仿。而實務上向來均認為，公寓
    大廈管理條例第24條第1項，繼受人所繼受者僅係「規約」
    ，例如區分所有權人應繳納公共基金或管理費之「約定」。
    至於已發生之特定債務（如管理費），則不在繼受人繼受之
    範圍（臺灣高等法院暨所屬法院89年法律座談會第23號研討
    結果參照）。
　㈢按利害關係人得提出書面理由請求閱覽或影印下列文件，管
    理委員會不得拒絕：一、規約、公共基金餘額、會計憑證、
    會計帳簿、財務報表、欠繳公共基金與應分攤或其他應負擔
    費用情形、管理委員會會議紀錄及區分所有權人會議紀錄；
    區分所有權之繼受人，應於繼受前向管理委員會請求閱覽或
    影印前條所定文件，並應於繼受後遵守原區分所有權人一公
    寓大廈管理條例或公約所定之一切權利義務事項，系爭規約
    第49條第1項第1款、第50條第1項分別定有明文。原告主張
    依原告社區規約第50條之約定，請求被告給付自109年6月起
    至109年12月止，系爭不動產前所有人所積欠之管理費14,36
    0元等情，固據原告提出社區規約、社區大門公告照片、繳
    費單、建物登記謄本等件為證（見本院卷第5至9頁），惟此
    為被告所否認，並以前詞置辯。經查，被告係於110年1月4
    日，經本院拍賣程序而拍得系爭建物，嗣於110年1月25日始
    辦畢系爭建物之所有權移轉登記等情，為被告所自承在卷（
    見本院卷第19頁），並有系爭不動產之登記第1類謄本附卷
    可查（見本院卷第43頁），揆諸首揭條文及前開說明，堪認
    原告依系爭規約，向被告請求繼受其前手所積欠上開14,360
    元之管理費債務云云，基於債之相對性原則，當屬無憑，而
    被告辯稱上情，洵屬可採。準此，原告依系爭規約，請求被
    告給付14,360元，即屬無據。
四、綜上所述，原告請求被告給付14,360元，為無理由，應予駁
    回。
五、本件事證已臻明確，兩造其餘攻擊防禦方法及證據，經本院
    斟酌後，核與判決之結果不生影響，爰不一一論列，併此敘
    明。
六、訴訟費用負擔之依據：民事訴訟法第78條。並依同法第436
    條之19規定，確定訴訟費用額如主文第2項所示。
中　　華　　民　　國　　111 　年　　4 　　月　　1 　　日
                  桃園簡易庭  法  官  曾耀緯
以上為正本係照原本作成。
如不服本判決，應於送達後20日內，向本院提出上訴狀並表明上
訴理由，如於本判決宣示後送達前提起上訴者，應於判決送達後
20日內補提上訴理由書（須附繕本）。
如委任律師提起上訴者，應一併繳納上訴審裁判費。
中　　華　　民　　國　　111 　年　　4 　　月　　1 　　日
                              書記官 吳宏明
附錄
一、民事訴訟法第436條之24第2項：
    對於小額程序之第一審裁判上訴或抗告，非以其違背法令為
    理由，不得為之。
二、民事訴訟法第436條之25：
    上訴狀內應記載上訴理由，表明下列各款事項：
    （一）原判決所違背之法令及其具體內容。
    （二）依訴訟資料可認為原判決有違背法令之具體事實。
三、民事訴訟法第471條第1項：（依同法第436條之32第2項規定
    於小額事件之上訴程序準用之）上訴狀內未表明上訴理由者
    ，上訴人應於提起上訴後二十日內，提出理由書於原第二審
    法院；未提出者，毋庸命其補正，由原第二審法院以裁定駁
    回之。